

ABEL GILES ALCOCER

VENTAS A DETALLE

PERFIL

EXPERTO EN VENTAS CON 5 AÑOS DE EXPERIENCIA EN GIRO COMERCIAL ESPECIALIZANDOME EN EL AREA DE PERECEDEROS Y 4 AÑOS EN TELECOMUNICACIONES LLEVANDO CURSOS DE VENTA EN EL AREA TELEFONIA, ADEMAS DE CONTAR CON 1 AÑO Y MEDIO DE EXPERIENCIA EN TRANSPORTE POR CARRETERA EN LA INDUSTRUIA DE TRANSPORTE PASAJEROS Y MENSAJERIA

HABILIDADES

- Trabajo en equipo
- Trabajo bajo presión
- Negociación
- Liderazgo
- Empatía
- Relaciones interpersonales

CONTACTO

7445086776

abelaga08@gmail.com

Acapulco, Gro., México

OBJETIVO

MI OBJETIVO LABORAL ES FORMAR PARTE DE UNA EMPRESA PARA PODER DESEMPEÑARME, OFRECER Y DESARROLLAR TODAS MIS CAPACIDADES Y ASI OBTENER UN CRECIMIENTO TANTO PROFESIONALMENTE COMO PERSONALMENTE

EXPERIENCIA PROFESIONAL

AT&T MEXICO 2019 - ACTUAL

PROMOTOR, ACAPULCO GRO

Tareas:

- MANEJO DE INVENTARIOS
- ATENCION A CLIENTES (SOLOCION A PROBLEMAS)
- MANEJO DE CARTERA DE CLIENTES
- BUSQUEDA DE CLIENTES NUEVOS
- VENTAS

AUTO TRASPORTES COSTEÑOS 2017 - 2019

SUPERVISOR DE RUTA, ACAPULCO GRO

Tareas:

- MANEJO DE PERSONAL
- SUPERVICION DE PROCESOS Y PROTOCOLOS
- ATENCION A CLIENTES (SOLICION A PROBLEMAS)
- PROTECCION DE ACTIVOS
- SUPERVISION DE RUTA

SAMS CLUB 2011-2016

SUDJEFE DE AREA. ACAPULCO GRO

Tareas:

- MANEJO DE PERSONAL
- CONTROL DE INVENTARIOS
- GESTION Y AUDITORIA DE STOCK
- ROTACION DE MERCANCIA
- ATENCION A CLIENTES

EDUCACIÓN

2010 | Acapulco, Gro. México

Certificado nivel medio superior

Colégio de Bachilleres plantel #16

REFERENCIAS PERSONALES

Alan Flores

Ejecutivo de ventas, AT&T Mexico 7445088282 | alamfloresm@gmail.com

Julián Pacheco

Profesor, Colégio de Bachilleres 7561106644 | sergiojulian01@gmail.com